臺灣高等法院臺南分院刑事裁定
再審聲請人
即受判決人　甲○○
上列再審聲請人即受判決人因竊盜等案件，對於本院95年度上訴
字第1081號，中華民國96年02月08日確定判決（臺灣臺南地方法
院94年度易字第420號；臺灣臺南地方法院檢察署94年度偵字第
5314號；併辦案號：同署94年度偵字第7408號、第9434號，95年
度偵字第13692號）聲請再審，本院裁定如下：
    主      文
再審之聲請駁回。
    理      由
一、聲請再審意旨略以：
  (一)原判決「就足生影響於判決之重要證據漏未審酌者」，蓋查
    ：原判決事實欄記載：「甲○○與許瑞成、許信彰、李宗哲
    ，共同基於意圖為自己不法所有之概括犯意，於附表一編號
    219、220所示之時間，連續以其向不知情之伍正小客車租賃
    有限公司所承租之車牌號碼ZZ一1980號自用小客車作為交通
    工具，搭載如附表編號219、220所示之共犯，結夥三人以上
    ，攜帶客觀上可作為兇器使用之剪線鉗等工具，前往附表一
    編號219、220所示之兩處地點，竊取台電公司所有之PVC風
    雨線、裸硬銅線，得手後，將電線外皮撥除取出銅線，賣與
    姬三合變現朋分花用」云云（原判決頁３參照）。而被告甲
    ○○否認有參與附表一219、220兩件竊盜犯行，94年3月25
    日（即編號219案件）甲○○並未前往大潭村，同年月26日
    （即編號220案件）甲○○應其他被告要求，駕駛其父楊添
    斐所租用之車牌號碼ZZ一1980 號自用小客車載其等前往大
    坑尾後即先行離開，不知情亦未參與竊盜行為。
  (二)被告甲○○請求傳訊其父楊添斐到庭作證，以資為其他被告
    犯附表一219、220兩件竊盜案件時，其在高雄縣工作之不在
    場證明，並且證明車牌號碼ZZ一1980號自用小客車係其父所
    租用，而非其與李宗哲洽租等情。上開事證關係被告甲○○
    是否確實參與竊盜犯行，及證人所言是否真實或為誣陷，在
    客觀上為法院認定事實及適用法律之基礎，亦為被告甲○○
    有罪或無罪判決認定之關鍵，該證據之重要性，可見一斑，
    然而，原審未加詳查，且僅略謂無再予調查之必要（原判決
    頁７參照），顯已構成就足生影響於判決之重要證據漏未審
    酌之再審事由。
  (三)綜上所述，原判決確有「就足生影響於判決之重要證據漏未
    審酌」之處，爰為此依刑事訴訟法第421條之規定聲請再審
    云云。
二、按有罪之判決確定後，有左列情形之一者，為受判決人之利
    益，得聲請再審︰一、原判決所憑之證物已證明其為偽造或
    變造者。二、原判決所憑之證言、鑑定或通譯已證明其為虛
    偽者。三、受有罪判決之人，已證明其係被誣告者。四、原
    判決所憑之通常法院或特別法院之裁判已經確定裁判變更者
    。五、參與原判決或前審判決或判決前所行調查之法官，或
    參與偵查或起訴之檢察官，因該案件犯職務上之罪已經證明
    者，或因該案件違法失職已受懲戒處分，足以影響原判決者
    。六、因發現確實之新證據，足認受有罪判決之人應受無罪
    、免訴、免刑或輕於原判決所認罪名之判決者。又不得上訴
    於第三審法院之案件，除前條規定外，其經第二審確定之有
    罪判決，如就足生影響於判決之重要證據漏未審酌者，亦得
    為受判決人之利益，聲請再審。刑事訴訟法第420條第1項、
    第421條固有明文。
三、次按不得上訴於第三審法院案件，除前條規定外，其經第二
    審確定有罪判決，如就足生影響於判決重要證據，漏未審酌
    者，亦得為受判決人利益，聲請再審。刑事訴訟法第421條
    定有明文。又所謂重要證據漏未審酌，係指第二審法院判決
    前已經提出之重要證據未予審酌，且該證據必須可認為足以
    動搖原判決事實之認定者始足當之，苟該證據業已提出經原
    確定判決予以指駁，並敘明捨棄不採之理由，或縱未提出斟
    酌，惟如經斟酌亦不足以動搖原判決者，或判決確定後始發
    現之證據，判決當時無從審酌者，即非該條所謂重要證據漏
    未審酌，亦不足以構成聲請再審之事由，最高法院年度抗
    字第８號、年特抗字第號著有判例可稽。故所謂重要證
    據漏未審酌，係指該證據於案情有重要關係且未經審酌者而
    言，如證據業經法院本其自由心證予以取捨及判斷，僅係對
    此持相異評價，即不能以此為由聲請再審（最高法院年度
    台抗字第號裁定意旨參照），亦即，本條所謂「足生影響
    於判決之重要證據漏未審酌」，係指當事人於第二審法院判
    決前，已發現而提出之證據，足以影響、變更判決結果，而
    法院漏未審酌而言。故如當事人所提出之證物，不足以影響
    判決結果，或法院依調查之結果，本於論理法則、經驗法則
    ，取捨證據、認定事實者，則不包括之。
四、經查：聲請人聲請意旨所主張之事證，已據本院原確定判決
    審理時予以審酌（95年度上訴字第1081號刑事判決理由壹、
    本案部分之三，第6頁第18行至第7頁第30行），且於該判決
    理由欄內敘明其採捨之理由，故非所謂重要證據漏未審酌，
    是要難指為原確定判決，漏未斟酌重要證據。次按證據之取
    捨及其證明力之判斷，為事實審法院定事實適用法律之職權
    ，法院本得自由心證取捨之，非當事人所得任意指摘以為再
    審之理由。從而，聲請意旨所指之再審事由，僅係對原確定
    判決再度提出辯解，或係就原確定判決對不予調查證據之取
    捨等職權上之適法行使，再漫予指摘未詳予審酌有利於聲請
    人之證據為不當，然並未提出任何新證據或有所謂足生影響
    於判決之重要證據漏未審酌之情形，自非屬構成再審之事由
    。
五、綜上所述，原確定判決已詳敘認定犯罪事實之依據及憑以認
    定之理由，並對再審聲請人否認犯罪之辯詞，如何不足採信
    ，均已依據卷內資料予以指駁及說明。再審聲請人上開再審
    理由，均不具足以動搖原確定判決，核與再審之要件不合，
    聲請人聲請再審，難認為有理由，應予駁回。
六、據上論斷，應依刑事訴訟法第434條第1項，裁定如主文。
中　　華　　民　　國　　96　　年　　3　　 月　  28　  日
　　　　　　　　　刑事第五庭  審判長法　官  楊明章
    　　　　　　　　　　　　　　　  法　官  戴勝利
　　　　　　　　　　　　　　　　　  法　官  顏基典
以上正本證明與原本無異。
不得抗告。
　　　　　　　　　　　　　　　　　　書記官  呂嘉文
中　　華　　民　　國　　96　　年　　3 　　月　　28　　日
